【裁判字號】    95,易,1231
【裁判日期】    951130
【裁判案由】    竊盜
【裁判全文】
臺灣士林地方法院刑事判決              95年度易字第1231號
公  訴  人  臺灣士林地方法院檢察署檢察官
被      告  甲○○
                    樓
                    現羈押於台灣士林看守所
上列被告因竊盜案件，經檢察官提起公訴（95年度偵字第9735號
、10096號），本院判決如下：
    主  文
甲○○攜帶兇器，竊盜，處有期徒刑柒月；油壓剪貳支沒收。又
攜帶兇器，竊盜，處有期徒刑柒月；油壓剪貳支沒收。又攜帶兇
器，竊盜，未遂，處有期徒刑肆月，油壓剪貳支沒收。應執行有
期徒刑壹年貳月；油壓剪貳支沒收。
被訴毀損部分公訴不受理。
     事  實
一、甲○○前因竊盜案件，經臺灣臺北地方法院於民國93年4月
    9日判處有期徒刑8月，緩刑3年確定，現仍在緩刑期中，猶
    不知悔改，又基於為自己不法所有之意圖，攜帶客觀上足供
    兇器使用之油壓剪，先於95年7月9日下午2時41分許，在臺
    北市北投區捷運北投站北側腳踏車停車場內，剪斷乙○停放
    該處之腳踏車鋼鍊索後，竊取該車（毀損部分，未據告訴）
    ；後於同年月19日下午4時44分許，在相同地點，以油壓剪
    剪斷丙○○停放該處之腳踏車鋼鍊索後，竊取該腳踏車（毀
    損部分，未據告訴）；復於同年8 月6 日上午10時許，甲○○欲再竊取丁○○停放同處之腳踏車，甫以油壓剪剪斷鋼鍊
    索（毀損部分，未據告訴），尚未得手，即遭埋伏之警員查
    獲，並扣得油壓剪2 支。
二、案經臺北市政府警察局北投分局報告臺灣士林地方法院檢察
    署檢察官偵查起訴。
      理  由
一、訊據被告甲○○，矢口否認有上開竊盜犯行，辯稱：95年7
    月間根本未至捷運北投站北側腳踏車停車場內，95年8 月6
    日那天是有到該處去，但伊是要去騎自己之腳踏車，卻被警
    員林建萬逮捕等語。經查：被害人丙○○、乙○、丁○○之
    腳踏車於上揭時地遭人剪斷鋼鍊索後被竊之事，業據丙○○
    、乙○、丁○○於警詢中指訴失竊情節甚詳，又被告於95年
    8 月6 日該次行竊係當場被抓，此並據證人即查獲之警員林
    建萬於本院審理時結證稱：「95年7 月9 日、95年7 月19日
    連續有民眾在捷運站失竊腳踏車來報案，所以我們調閱錄影
    帶，發現竊嫌都在上開時間出現，而且他的特徵很好認，都
    綁小辮子，所以95年8 月6 日我們在現場埋伏，後來竊嫌出
    現，那時沒看到竊嫌騎乘腳踏車，看到竊嫌在失竊腳踏車現
    場尋找目標。那時竊嫌先看我一下，後來我看到竊嫌從他身
    上背包拿出油壓剪，他看我在看他，就停頓一下，我往前走
    一面回頭看，竊嫌就將鎖鏈剪斷，我有看到他持油壓剪將鐵
    鍊剪斷，將剪斷的鐵鍊放在隔壁車子的菜籃裡面，並將該車
    推動正要牽走，我就跑到他前面出示我的證件，當場查獲他
    」等語甚詳，再本院勘驗現場監視錄影帶燒錄之光碟片：(1)
    95 年7月9 日下午2 時39分竊嫌出現腳踏車停車場內，四處
    找尋作案目標，至下午2 時41分29秒竊嫌竊取被害人乙○之
    銀色登山越野腳踏車。(2)95年7 月19日下午4 時43分竊嫌出
    現腳踏車停車場內找尋作案目標，至下午4 時44分左右竊嫌
    竊取被害人丙○○之紅色淑女腳踏車離去。(3)95年8 月6 日
    上午9 時51分21秒，竊嫌出現腳踏車停車場內找尋作案目標
    ，於上午9 時53分35秒，當場發現竊嫌持油壓剪，剪斷被害
    人丁○○鎖在前輪之鋼鎖鏈。(4)於該光碟上揭時地出現之竊
    嫌微胖，戴帽，面孔雖無法清晰辨認，但從其外觀身形可認
    定均為同一人。此有本院於95年11月16日審理時當庭勘驗捷
    運站光碟之筆錄可稽，按從上開光碟片可認定95年7 月9 日
    、95年7 月19日、95年8 月6 日竊取腳踏車之人係同一人所
    為，而95年8 月6 日該次被告係行竊現場被逮獲，則據此推
    定系爭光碟片內前二次之竊嫌即為被告。又被告於檢察官95
    年8 月6 日訊問時亦坦承有上揭竊盜犯行（見95年度偵字第
    9735號偵查卷第34頁、35頁），復於95年8 月6 日檢察官聲
    請羈押於本院訊問時，亦坦承有上揭竊盜犯行（見本院95
    年度聲羈字第206 號卷第3 、4 、5 頁），被告事後翻異前
    詞，空言否認犯罪，自不足採信，其事證明確，犯行應堪認
    定。
二、按刑法第321 條第1 項第3 款之攜帶兇器竊盜罪，其所稱「
    兇器」，其種類並無限制，凡客觀上足對人之生命、身體、
    安全構成威脅，具有危險性之兇器均屬之，且祇須行竊時攜
    帶此種具有危險性之兇器為已足，並不以攜帶之初有行兇之
    意圖為必要，最高法院79年台上字第5253號判例可資參照。
    被告於行竊時所攜帶之油壓剪，質地堅硬，如持之攻擊人體
    ，足以對人之生命、身體產生相當之危害，性質上屬兇器無
    疑，核被告甲○○95年7 月9 日及95年7 月19日2 次所為之
    竊盜犯行，係犯刑法第321 條第1 項第3 款之加重竊盜罪，
    95年8 月6 日該次竊盜犯行係犯刑法第321 條第1 項第3 款
    、第2 項之加重竊盜未遂罪。其先後3 次犯行，犯意個別，
    應予分論併罰。被告95年8 月6 日該次加重竊盜犯行，雖已
    著手竊盜行為，惟未得手，應依刑法第25條第2 項未遂犯之
    規定減輕其刑。爰審酌被告前亦以同一手法偷竊腳踏車，經
    台灣台北地方法院判處有期徒刑8 月，緩刑3 年，於緩刑期
    間仍不知悔改，再犯本案，及被告犯罪之手段、所竊財物之
    價值及犯罪後仍飾詞狡辯毫無悔悟等一切情狀，分別量處如
    主文所示之刑，並定其應執行之刑。扣案之油壓剪2 支為被
    告所有，且係供犯罪所用之物，應依法宣告沒收。
三、公訴意旨另謂：被告於95年7 月19日下午4 時44分許，在臺
    北市北投區捷運北投站北側腳踏車停車場內，剪斷丙○○停
    放該處之腳踏車鋼鍊索後，竊取該車，其剪斷丙○○停放該
    處之腳踏車鋼鍊索部分另涉有刑法第354 條之毀損罪。惟查
    刑法第354 條之毀損罪，依同法第357 條之規定須告訴乃論
    ，而本件被害人丙○○於警詢中係陳稱：「（你是否要對甲○○提出告訴索賠）我要提出告訴索賠，賠我新台幣2200元
    」（見95年度偵字第9735號偵查卷第12頁），是丙○○於警
    詢中係表示要對被告提出民事賠償，並非要提出刑事毀損告
    訴，此並經丙○○於本院審理時明確表示：「（當時你在警
    局要告被告毀損？）我是要被告賠償我的腳踏車，因為被告
    把我的車賣掉了，不是要告他剪壞我的車鎖。我當時講的索
    賠，是賠償車子的損害。」等語，足認本件被害人丙○○並
    未對被告提出毀損之告訴，又告訴乃論之罪未經告訴，應諭
    知不受理之判決，刑事訴訟法第303 條第3 款定有明文，本
    件被告被訴毀損罪之部份既未經合法告訴，自應諭知不受理
    之判決。
據上論斷，應依刑事訴訟法第299 條第1 項前段、第303 條第3
款，刑法第321 條第1 項第3 款、第2 項、第51條第5 款、第38
條第1 項第2 款，判決如主文。
本案經檢察官王以文到庭執行職務。
中    華    民    國    95    年    11    月    30    日
                  刑事第三庭審判長法  官  蔡明宏
                                  法  官  周明鴻
                                  法  官  賴邦元
以上正本證明與原本無異。
如不服本判決，應於判決送達後10日內，向本院提出上訴狀。
                            書記官  游意婷
中    華    民    國    95    年    11    月    30    日
附錄本案論罪科刑法條之依據：
中華民國刑法第321條
（加重竊盜罪）
犯竊盜罪而有左列情形之一者，處 6 月以上、 5 年以下有期徒
刑：
一  於夜間侵入住宅或有人居住之建築物、船艦或隱匿其內而犯
    之者。
二  毀越門扇、牆垣或其他安全設備而犯之者。
三  攜帶兇器而犯之者。
四  結夥三人以上而犯之者。
五  乘火災、水災或其他災害之際而犯之者。
六  在車站或埠頭而犯之者。
前項之未遂犯罰之。


司法院資訊處製作；財團法人民間司法改革基金會備份。
